臺灣臺中地方法院民事裁定            
                                   110年度司繼字第2992號
聲  請  人  林宗憲  
受  選任人  柯秉志律師

上列聲請人聲請為被繼承人高春秀選任遺產管理人事件，本院裁
定如下：
    主      文
選任柯秉志律師為被繼承人高春秀之遺產管理人。
准對被繼承人高春秀之大陸地區以外繼承人為承認繼承之公示催
告。
被繼承人高春秀之大陸地區以外繼承人，應自前項公示催告最後
揭示於法院公告處、資訊網路及其他適當處所之日起，壹年內承
認繼承，上述期限屆滿，無繼承人承認繼承時，被繼承人高春秀
之遺產，於清償債權並交付遺贈物後，如有賸餘即歸屬國庫。
聲請程序費用由被繼承人高春秀之遺產負擔。
    理      由
一、按繼承開始時，繼承人之有無不明，而無親屬會議或親屬會
    議未於一個月內選定遺產管理人者，利害關係人或檢察官得
    聲請法院選任遺產管理人，並由法院依公示催告程序，定六
    個月以上之期限，公告繼承人，命其於期限內承認繼承，民
    法第1177條、第1178條規定甚明。次按，先順序繼承人均拋
    棄其繼承時，由次順序之繼承人繼承。其次順序繼承人有無
    不明或第四順序之繼承人均拋棄其繼承權者，準用關於無人
    承認繼承之規定，民法第1176條第6項定有明文。
二、本件聲請意旨略以：聲請人為被繼承人高春秀（女、民國00
    年0月00日生、身分證統一編號：Z000000000號、生前最後
    住所：臺中市○○區○○街00號）之利害關係人即受遺贈人，被
    繼承人因無配偶、子嗣，亦無兄弟姊妹，且其父母及祖父母
    均已亡歿，故於生前自書遺囑，將其名下所有之動產及不動
    產均贈與聲請人。被繼承人於民國99年12月19日死亡，因被
    繼承人無任何繼承人，而無從召集親屬會議選定遺產管理人
    ，致聲請人無法對被繼承人之遺產行使權利。為確保聲請人
    之權利，爰依民法第1178條第2項規定，聲請選任被繼承人
    高春秀之遺產管理人等語。
三、經查：
(一)聲請人主張上開之事實，業據其提出被繼承人之遺囑影本、
    本院100年度司財管字第4號民事裁定暨確定證明書影本、除
    戶戶籍謄本、死亡證明書、繼承系統表及戶籍謄本等件為證
    ，堪信為真實。從而，聲請人聲請選任被繼承人高春秀之遺
    產管理人，揆諸前揭規定，為有理由，應予准許。
(二)嗣經本院函詢社團法人臺中律師公會名冊之律師有無意願擔
    任本件遺產管理人，有柯秉志律師同意願擔任本件遺產管理
    人，此有家事陳報狀在卷可參。茲審酌柯秉志為執業律師，
    非但具有專業知識及能力，且與被繼承人所遺遺產間無利害
    關係，若由其擔任本事件之遺產管理人，應能秉持其專業倫
    理擔當此具公益性質之職務，並順利達成管理保存及清算遺
    產之任務。執此，本院認為由柯秉志律師擔任被繼承人之遺
    產管理人，應屬妥適，爰選任之。
四、依家事事件法第127條第4項規定，裁定如主文。
中　　華　　民　　國　　111 　年　　1 　　月　　10　　日
                  家事法庭  司法事務官　張吉祥
以上正本係照原本作成。
如不服本件裁定，得於裁定書送達之翌日起10日內，以書狀敘述
理由，向本庭提起抗告，並應繳納抗告費新台幣1000元。  
中　　華　　民　　國　　111 　年　　1 　　月　　10　　日
                                書記官　江慧貞